臺灣臺中地方法院刑事判決　　　　　　　　　　　　九十二年度易字第二六三六號
　　公　訴　人　臺灣臺中地方法院檢察署檢察官
　　被　　　告　乙○○
右列被告因業務侵占案件，經檢察官提起公訴（九十二年度偵緝字第一一四九號），
茲被告就被訴犯罪事實為有罪之陳述，經本院合議庭裁定由受命法官獨任進行簡式審
判程序而判決如左：
    主  文
乙○○意圖為自己不法之所有，而侵占對於業務上所持有之物，處有期徒刑柒月。緩
刑貳年。
    事  實
一、乙○○（原名陳國照）於民國九十、九十一年間以銷售中古汽車為業，為從事業
    務之人；曾於九十年十二月間仲介甲○○購置中古汽車一輛而結識為友。嗣甲○
    ○所購置之車輛失竊，乃委託乙○○代覓售價約新臺幣（下同）二十萬元之中古
    車輛一部，乙○○應允後告知甲○○應先匯款二十萬元，甲○○乃於九十一年六
    月六日匯款二十萬元至乙○○所指定之臺中市第二信用合作社中和分社「陳國照
    」帳戶內（帳號00000000000000）。唯乙○○當時因經營汽車買
    賣業務失利，於收受前揭匯款之後，竟意圖為自己不法之所有，侵占其因業務上
    持有之甲○○所交付之二十萬元款項以支應自己債務之清償，旋避不見面，嗣因
    甲○○發覺有異，始查悉上情。
二、案經甲○○訴由臺灣臺中地方法院檢察署檢察官偵查起訴。
    理  由
壹、程序方面：
一、按除被告所犯為死刑、無期徒刑、最輕本刑為三年以上有期徒刑之罪或高等法院
    管轄第一審案件者外，於法院行準備程序進行中，被告先就被訴事實為有罪之陳
    述時，審判長得告知被告簡式審判程序之旨，並聽取當事人、代理人、辯護人及
    輔佐人之意見後，裁定進行簡式審判程序；且受命法官行準備程序，與法院或審
    判長有同一之權限；又簡式審判程序之證據調查，不受刑事訴訟法第一百五十九
    條第一項、第一百六十一條之二、第一百六十一條之三、第一百六十三條之一及
    第一百六十四條至第一百七十條規定之限制，刑事訴訟法第二百七十三條之一第
    一項、第二百七十九條第二項前段、第二百七十三條之二分別定有明文。
二、查本件被告乙○○所犯為死刑、無期徒刑、最輕本刑為三年以上有期徒刑以外之
    罪，且非高等法院管轄第一審之案件，經本院合議庭裁定由受命法官行準備程序
    時，被告就被訴事實為有罪之陳述後，復經本院合議庭裁定由受命法官獨任行簡
    式審判程序，是其證據之調查，自不受刑事訴訟法第一百五十九條第一項、第一
    百六十一條之二、第一百六十一條之三、第一百六十三條之一及第一百六十四條
    至第一百七十條規定之限制，合先敘明。
貳、實體方面：
一、訊據被告乙○○就右揭犯罪事實於本院準備程序期日及審理期日時坦承不諱，核
    與被害人甲○○於警詢、偵查時指述被告業務侵占情節相符，並有告訴人甲○○
    合作金庫銀行匯款回條聯附卷可稽，堪信被告前開自白與事實相符而堪以採信，
    從而被告前開犯行，乃屬事證明確，洵堪認定。
二、按刑法上所謂業務，係以事實上執行業務者為標準，即指以反覆同種類之行為為
    目的之社會的活動而言，最高法院四十三年台上字第八二六號判例可資參照；查
    被告經營中古汽車買賣並反覆為之，揆諸前揭說明，自屬從事業務之人。是被告
    持有被害人所匯之車款，即為基於業務上之關係而持有他人之物。故核其所為係
    犯刑法第三百三十六條第二項之業務侵占罪；公訴人認被告所為，係犯刑法第三
    百三十五條第一項之普通侵占罪，尚有未洽，惟因起訴之基本事實相同，爰依法
    變更起訴法條。爰審酌被告正值壯年，竟不思循合法正當途徑賺取財富，反利用
    被害人先行匯付車款之機會，侵占車款，致被害人受有損害，因所侵占之金額達
    二十萬元，就常人而言所得利益非少，惟其犯後坦認犯行，且與被害人達成和解
    ，此據被告及被害人於本院審理時供明在卷，並有被害人所遞交之和解契約書附
    卷可憑，其犯後態度尚稱良好等一切情狀，量處如主文所示之刑。又被告前未曾
    受有期徒刑以上刑之宣告，此有臺灣臺中地方法院檢察署刑案資料查註紀錄表及
    臺灣高等法院被告全國前案紀錄表在卷可按，其因一時貪慾圖便，短於失慮，致
    觸犯本案犯行，且犯後復與被害人達成和解，已如前述，是頗具悔意，且被害人
    亦於本院審理時當庭表示不願再對被告進行追究，則被告經此偵、審程序，當能
    知所警惕，信無再犯之虞，本院以為前開對其宣告之刑，以暫不執行為適當，爰
    諭知緩刑二年，以啟自新。
三、據上論斷，應依刑事訴訟法第二百七十三條之一第一項、二百九十九條第一項前
    段、第三百條，刑法第三百三十六條第二項、第七十四條第一款，罰金罰鍰提高
    標準條例第二條，判決如主文。
中      華      民      國      九十三      年    四    月    二十八    日
                                    臺灣臺中地方法院刑事第十四庭
                                         法  官   林  學  晴
右正本證明與原本無異。
如不服本判決，應於收受本判決後十日內向本院提出上訴書狀，其未敘述上訴理由者
，並得於提起上訴後十日內向本院補提理由書狀（均須按他造當事人之人數附繕本）
「切勿逕送上級法院」。
                                         書記官
中      華      民      國      九十三      年    四    月     三十     日
附錄：論罪科刑法條
中華民國刑法第三百三十六條
(公務公益侵占罪、業務侵占罪)
對於公務上或因公益所持有之物，犯前條第一項之罪者，處一年以上七年
以下有期徒刑，得併科五千元以下罰金。
對於業務上所持有之物，犯前條第一項之罪者，處六月以上五年以下有期
徒刑，得併科三千元以下罰金。
前二項之未遂犯罰之。
